【裁判字號】    97,執消債更,43
【裁判日期】    981202
【裁判案由】    更生之執行
【裁判全文】
臺灣雲林地方法院民事裁定          97年度執消債更字第43號
債  務  人  吳宜錦
債  權  人  台北富邦商業銀行股份有限公司
法定代理人  高朝陽
債  權  人  花旗(台灣)商業銀行股份有限公司
法定代理人  利明
債  權  人  聯邦商業銀行股份有限公司
法定代理人  李憲章
代  理  人  陳偉介
債  權  人  玉山商業銀行股份有限公司
法定代理人  黃永仁
代  理  人  邱建榮
債  權  人  台新國際商業銀行股份有限公司
法定代理人  吳清文
債  權  人  中國信託商業銀行股份有限公司
法定代理人  羅聯福
代  理  人  何宣鋐
上列當事人聲請消費者債務清理事件，本院裁定如下：
    主  文
債權人會議可決如附件一所示之更生方案應予認可。
債務人在未依更生條件全部履行完畢前，其生活受如附件二所示
之限制。
    理  由
一、按更生方案經可決者，法院應為認可與否之裁定；法院為認
    可之裁定時，因更生方案履行之必要，對於債務人在未依更
    生條件全部履行完畢前之生活程度，得為相當之限制，消費
    者債務清理條例第62條第1 項、第2 項分別定有明文。又按
    法院得將更生方案之內容及債務人財產及收入狀況報告書通
    知債權人，命債權人於法院所定期間內以書面確答是否同意
    該方案，逾期不為確答，視為同意；同意及視為同意更生方
    案之已申報無擔保及無優先權債權人過半數，且其所代表之
    債權額，逾已申報無擔保及無優先權總債權額之2 分之1 時
    ，視為債權人會議可決更生方案，此為同法第60條第1 、2
    項所明定。
二、本件債務人聲請更生，前經本院97年執消債更字第104 號裁
    定開始更生程序在案，而其所提如附件一所示之更生方案亦
    經本院於民國（下同）97年11月13日命債權人應於文到10
    日內，以書面確答是否同意，此項通知均於98年11月17日送
    達債權人，查除債權人玉山商業銀行股份有限公司書面確答
    不同意該方案外，其餘同意（花旗、台新、中國信託）及逾
    期未確答視為同意（台北富邦、聯邦）之債權人，業逾已申
    報無擔保及無優先債權人過半數（5/6 ），且其所代表之債
    權額，亦逾已申報無擔保及無優先權總債權額之2 分之1 （
    1,321,449/1,463,027 ），依首揭規定，視為債權人會議可
    決更生方案。
三、再觀諸債務人所提上開更生方案，其條件以一個月為一期，
    第1 至24期每期清償5,000 元，第25期至96期每期清償
    9,000 元，清償總金額為768,000 元，清償成數占債務總金
    額之百分之52.49 。又查債務人雖陳稱目前遭裁員失業致無
    有收入，惟本院經核以：該更生方案前24期每期清償為
    5,000 元，該金額尚非鉅大，初期得由債務人配偶協助清償
    ，且債務人日後亦非不能覓得新職以充還款來源，該更生方
    案自非無履行之可能。本件同意及視為同意該更生方案之
    債權人，其所代表債權額已達無擔保及無優先權債權總額之
    百分之90.32 ，以債權人會議可決具有和解性質，且債權人
    知悉債務人目前無收入而仍同意該更生條件，可認債權人於
    兼顧其權益下，同意債務人盡力謀求經濟生活之更生。是以
    ，該更生條件尚可認為公允、適當、可行，又無同條例第63
    條所定不應認可之消極事由存在，另並依上開規定，就債務
    人在未依更生條件全部履行完畢前之生活程度，裁定為相當
    之限制，爰裁定如主文。
四、不同意更生方案之債權人如不服本裁定，應於裁定送達後10
    日內，以書狀向本院司法事務官提出異議。
中    華    民    國    98    年    12    月    2     日
              民事執行處    司法事務官   汪俊賢
附件一：
┌────────────────────────────────────┐
│更生方案內容                                                            │
├────────────────────────────────────┤
│1.債務人應自本裁定確定後翌月10日開始履行更生方案。                      │
│2.債務人應依如下分配表所示之債權比例及每期可分配金額，主動於每月10日向債│
│  權人清償，以每一月為一期，第1 至24期每期清償新臺幣（下同）5,000 元，第│
│  25 至96 期每期償9,000 元，計8 年共96期。                              │
│3.債務總金額：1,463,027元。                                             │
│4.清償總金額：768,000元。                                               │
│5.清償比例：52.49%                                                      │
├────────────────────────────────────┤
│更生方案分配表                                                          │
├─────────┬─────┬────┬───────┬───────┤
│      債權人      │ 債權金額 │債權比例│第1 至24期每期│第25至96期每期│
│                  │   (元)   │        │可分配金額    │可分配金額    │
├─────────┼─────┼────┼───────┼───────┤
│台北富邦銀行股份有│          │        │              │              │
│限公司            │  577,718 │  39.4% │    1,970     │     3,546    │
├─────────┼─────┼────┼───────┼───────┤
│花旗台灣商業銀行股│          │        │              │              │
│份有限公司        │  176,209 │  11.9% │      595     │     1,071    │
├─────────┼─────┼────┼───────┼───────┤
│台新國際商業銀行股│          │        │              │              │
│份有限公司        │  366,529 │  25.1% │    1,255     │     2,259    │
├─────────┼─────┼────┼───────┼───────┤
│聯邦商業銀行股份有│          │        │              │              │
│限公司            │   84,810 │   5.8% │      290     │       522    │
├─────────┼─────┼────┼───────┼───────┤
│中國信託商業銀行股│          │        │              │              │
│份有限公司        │  116,183 │   7.8% │      390     │       702    │
├─────────┼─────┼────┼───────┼───────┤
│玉山商業銀行股份有│          │        │              │              │
│限公司            │  141,578 │  10.0% │      500     │       900    │
├─────────┼─────┼────┼───────┼───────┤
│     合  計       │1,463,027 │ 100.0% │    5,000     │     9,000    │
└─────────┴─────┴────┴───────┴───────┘
附件二：
債務人在未依更生條件全部履行完畢前應受下列之生活限制。
1、不得為奢侈、浪費之行為。
2、不得為賭博或其他投機行為。
3、不得為金錢借貸之行為。
4、不得為購買不動產之行為。
5、不得搭乘計程車、高速鐵路、飛行器、輪船及住宿四星級以
   上飯店之行為。但因職務所需且由任職機關或團體支付者不
   在此限。
6、不得從事國外遊學或出國旅遊等消費活動。
7、不得為投資金融商品（如股票、基金等）之相關行為。
8、不得駕駛超過50萬元以上之車輛。但因營業謀生必要者，不
   在此限。
9、每月日常生活支出不得逾政府公告當年度各縣市最低生活標
   準。
10、每人每月房屋租金不得逾4,000 元，每戶每月不得逾10,000
    元。但有正當理由者，不在此限。
11、除維持生計之必要外，不得購買或消費10,000元以上之商品
    或服務。
12、每月應製作收入支出帳目明細並保留收據或憑證，以供法院
    定期查核。

司法院資訊處製作；財團法人民間司法改革基金會備份。
